臺灣高雄地方法院刑事判決　　　　　 100年度審訴字第1521號
公　訴　人　臺灣高雄地方法院檢察署檢察官
被　　　告　許銘
上列被告因違反毒品危害防制條例案件，經檢察官提起公訴（10
0 年度偵字第12364 號），本院合議庭裁定由受命法官獨任進行
簡式審判程序，判決如下：
    主  文
許銘施用第一級毒品，處有期徒刑拾月。又施用第二級毒品，
處有期徒刑肆月。又持有第一級毒品，處有期徒刑捌月；扣案之
海洛因肆包（驗餘淨重合計柒點玖壹，另含殘留海洛因粉末難以
完全析離之包裝袋肆個）、甲基安非他命貳包（驗餘淨重合計陸
點陸貳公克，另含殘留甲基安非他命晶體難以完全析離之包裝
袋貳個），均沒收銷燬之。應執行有期徒刑壹年柒月；扣案之海
洛因肆包（驗餘淨重合計柒點玖壹，另含殘留海洛因粉末難以完
全析離之包裝袋肆個）、甲基安非他命貳包（驗餘淨重合計陸點
陸貳公克，另含殘留甲基安非他命晶體難以完全析離之包裝袋
貳個），均沒收銷燬之。
    事實及理由
一、犯罪事實：
    許銘前於民國97年間，因施用毒品案件，經本院以97年度
    審毒聲字第1202號裁定送觀察、勒戒後，認無繼續施用毒品
    傾向，於97年11月25日執行完畢釋放出所，並經臺灣高雄地
    方法院檢察署檢察官以97年度毒偵字第6247號為不起訴處分
    確定。詎其仍未戒絕毒癮，明知海洛因、甲基安非他命為毒
    品危害防制條例第2 條第2 項第1 、2 款所管制之第一、二
    級毒品，未經許可不得持有、施用，竟於前開觀察、勒戒執
    行完畢釋放後5 年內，復基於持有、施用第一、二級毒品之
    犯意，分別為下列行為：
(一)、於100 年2 月16日晚上某時許，在其位於高雄市○○區○○
    街115 巷20號住處內，先以將第一級毒品海洛因摻入香菸點
    燃吸食產生煙霧之方式，施用海洛因1 次；再以將第二級毒
    品甲基安非他命置於玻璃球內燒烤吸食產生煙霧之方式，施
    用甲基安非他命1 次。
(二)、於100 年2 月17日中午12時許，在高雄市大寮區○○○路上
    之某電子遊藝場內，向真實姓名不詳、綽號「阿發」之成年
    男子，分別以新臺幣（下同）2 萬元、1 萬元之代價，同時
    購入第一級毒品海洛因4 包（驗前淨重合計7.94公克，驗餘
    淨重合計7.91公克）、第二級毒品甲基安非他命2 包（驗前
    淨重合計6.633 公克，驗餘淨重合計6.623 公克），而非法
    持有之。嗣於同日晚上8 時許，在高雄市○鎮區○○路與瑞
    隆路路口，因形跡可疑為警盤查，發現其為毒品通緝犯而逮
    捕之，並當場扣得上開甫購買未及施用之海洛因4 包、甲基
    安非他命2 包，復經徵其同意採尿送驗後，結果呈嗎啡、可
    待因、甲基安非他命及安非他命陽性反應，始悉上情。
二、程序部分：
(一)、本件被告許銘所犯係死刑、無期徒刑、最輕本刑為3 年以
    上有期徒刑以外之罪，其於準備程序中就被訴事實為有罪之
    陳述，經法官告知簡式審判程序之旨，並聽取公訴人、被告
    之意見後，本院合議庭認為適宜而裁定由受命法官獨任進行
    簡式審判程序，先予敘明。
(二)、被告前經觀察、勒戒執行完畢釋放，於5 年內再犯本件施用
    第一、二級毒品案件，依毒品危害防制條例第23條第2 項規
    定，檢察官逕行起訴，即無不合。
三、證據名稱：
(一)、高雄市政府警察局保安警察大隊刑案移送專責組偵辦毒品危
    害防制條例嫌疑人尿液採證代碼對照表、高雄市立凱旋醫院
    100 年4 月4 日編號A00000000 號濫用藥物尿液檢驗報告各
    1 份在卷可稽（見警卷第14頁、偵卷第17頁）。
(二)、扣案海洛因4 包（驗前淨重合計7.94公克，驗餘淨重合計7.
    91公克）及法務部調查局100   年4   月7   日調科壹字第
    10023008310 號濫用藥物實驗室鑑定書1 份（見偵卷第36頁
    ）。
(三)、扣案甲基安非他命2 包（驗前淨重合計6.633 公克，驗餘淨
    重合計6.623  公克）及高雄醫學大學附設中和紀念醫院100
    年6 月14日報告編號10006-2 、10006-3 號檢驗報告各1 份
    （見本院卷第26至27頁）。
(四)、被告之自白。
四、論罪科刑：
(一)、按海洛因、甲基安非他命分別為毒品危害防制條例第2 條第
    2 項第1 款、第2 款規定之第一、二級毒品，依法不得施用
    、持有。是核被告施用海洛因、甲基安非他命所為，係犯毒
    品危害防制條例第10條第1 項、第2 項之施用第一級毒品罪
    、施用第二級毒品罪。被告施用前持有海洛因、甲基安非他
    命之低度行為，均應為其施用之高度行為所吸收，均不另論
    罪。另核被告於100 年2 月17日中午12時許向真實姓名不詳
    、綽號「阿發」之成年男子購入取得扣案之海洛因4 包、甲
    基安非他命2  包之行為，係犯毒品危害防制條例第11條第1
    項、第2 項之持有第一級毒品、第二級毒品罪，而檢察官於
    起訴書雖未引用持有第一級、第二級毒品之法條，惟已於起
    訴書犯罪事實欄載明被告持有海洛因4  包、甲基安非他命2
    包而為警當場查扣之事實，並經檢察官於本院審理時補充被
    告另涉犯毒品危害防制條例第11條第1 項、第2 項持有第一
    級、第二級毒品罪嫌（見本院卷第41頁），本院自應予以審
    究，併予敘明。又被告於同時、地向真實姓名不詳、綽號「
    阿發」之成年男子購入上開海洛因、甲基安非他命毒品而持
    有之，係以一行為觸犯持有第一級毒品及持有第二級毒品罪
    名，為想像競合犯，應從一重之持有第一級毒品罪處斷。被
    告所犯上開3 罪，犯意各別，行為互殊，應予分論併罰。
(二)、爰審酌被告前因施用毒品犯行，業經觀察、勒戒後，猶再施
    用毒品不輟，顯見其毒癮非淺，戒毒悔改之意志不堅，且其
    施用毒品除造成家庭負擔外，對社會秩序亦有潛在之危險及
    影響，惟念其所犯施用毒品罪乃屬戕害自身身心健康行為，
    反社會性之程度應屬較低，且犯後坦承犯行及其智識程度、
    家庭經濟狀況等一切情狀，酌情分別量處如主文所示之刑，
    並定其應執行之刑，以示懲儆。
(三)、末查，扣案之海洛因4 包（驗前淨重合計7.94公克，驗餘淨
    重合計7.91公克）、甲基安非他命2     包（驗前淨重合計
    6.633 公克，驗餘淨重合計6.623 公克），係毒品危害防制
    條例第2 條第2 項第1 、2 款所列之第一、二級毒品，不問
    屬於犯人與否，均應依毒品危害防制條例第18條第1 項前段
    之規定，予以宣告沒收銷燬之；至上開裝有海洛因之包裝袋
    4 個及裝有甲基安非他命之包裝袋2 個，因分別殘留海洛因
    粉末及甲基安非他晶體，難以完全析離，均應視同毒品，一
    併依上開規定，予以宣告沒收銷燬之。至鑑驗耗損之毒品，
    既已滅失，自無庸宣告沒收銷燬，附此敘明。
據上論斷，應依刑事訴訟法第273  條之1 第1 項、第299 條第1
項前段、第310 條之2 、第454 條，毒品危害防制條例第10條第
1 項、第2 項、第11條第1 項、第2 項、第18條第1 項前段，刑
法第11條、第55條、第51條第5 款，判決如主文。
本案經檢察官劉慕珊到庭執行職務。
中    華    民    國   100    年    10    月    13    日
                  刑事第十庭  法  官  林書慧
以上正本證明與原本無異。
如不服本判決應於收受判決後10日內向本院提出上訴書狀，並應
敘述具體理由。其未敘述上訴理由者，應於上訴期間屆滿後20日
內向本院補提理由書（均須按他造當事人之人數附繕本），切勿
逕送上級法院。
中    華    民    國  100     年    10    月    13    日
                              書記官  李承悌
附錄本件論罪科刑法條：
《毒品危害防制條例第10條》
施用第一級毒品者，處 6 月以上 5 年以下有期徒刑。
施用第二級毒品者，處 3 年以下有期徒刑。
《毒品危害防制條例第11條第1 項、第2 項》
持有第一級毒品者，處 3 年以下有期徒刑、拘役或新臺幣 5 萬
元以下罰金。
持有第二級毒品者，處 2 年以下有期徒刑、拘役或新臺幣 3 萬
元以下罰金。